【裁判字號】    98,易,4183
【裁判日期】    990119
【裁判案由】    竊盜
【裁判全文】
臺灣臺中地方法院刑事判決              98年度易字第4183號
公  訴  人  臺灣臺中地方法院檢察署檢察官
被      告  乙○○
            丙○○
上列被告等因竊盜案件，經檢察官提起公訴（98年度偵字第2858
5號），被告等於準備程序中就被訴事實為有罪之陳述，經告以
簡式審判之旨，並聽取意見後，本院合議庭裁定由受命法官獨任
進行簡式審判程序，判決如下：
    主    文
乙○○共同攜帶兇器竊盜，累犯，處有期徒刑玖月。扣案之螺絲
起子捌支、美工刀壹把、T字型扳手支、車用扳手壹組、起子
（含鑽頭）壹組、剪刀肆支、扳手肆支、起子鑽頭陸支、無線電
壹支（序號：000000000）、直流變交流轉換器壹組、車用扳手
壹組、電動把手貳支、手套壹雙，均沒收。
丙○○共同攜帶兇器竊盜，處有期徒刑捌月。扣案之螺絲起子捌
支、美工刀壹把、T字型扳手支、車用扳手壹組、起子（含鑽
頭）壹組、剪刀肆支、扳手肆支、起子鑽頭陸支、無線電壹支（
序號：000000000）、直流變交流轉換器壹組、車用扳手壹組、
電動把手貳支、手套壹雙，均沒收。
    犯罪事實
一、乙○○於民國96年間，因加重竊盜案件，經臺灣臺南地方法
    院以96年度易字第608號分別判處有期徒刑7月、7月、7月、
    8月、8月，應執行有期徒刑1年4月，嗣經臺灣高等法院臺南
    分院撤銷改判處有期徒刑3月又15日、3月又15日、3月又15
    日、4月、4月，應執行有期徒刑8月確定，於97年10月7日縮
    刑期滿執行完畢。乙○○猶不知悔改，與其兄丙○○，於98
    年12月3日凌晨，共同基於意圖為自己不法所有之犯意聯絡
    ，在其等位於臺中縣大里市○○○路5號住處，謀議竊取他
    人之汽車音響以牟利，惟因恐遭警查緝，遂謀議先行竊取與
    丙○○駕駛之車牌號碼3582-PS號自用小客車同廠牌、同型
    式之自用小客車車牌，懸掛在其上開自用小客車上，以規避
    警方查緝。乙○○、丙○○於議定後，由乙○○駕駛上開自
    用小客車搭載丙○○，並攜帶其等所有，客觀上對人之生命
    、身體、安全構成威脅，具有危險性之螺絲起子8支、美工
    刀1支、T字型扳手3支、車用扳手1組、起子（含鑽頭）1組
    、剪刀4支、扳手4支之足供兇器之物，及供其等竊盜用之起
    子鑽頭6支、無線電1支（序號：000000000）、直流變交流
    轉換器1組、電動把手2支、手套1雙等工具1批，由其等上開
    住處往臺中市○○○路方向行駛，沿路尋找下手對象。嗣於
    98年12月3日凌晨1時許，行經臺中市南屯區○○○路161號
    前，發現甲○○所有車牌號碼9416-NJ號之自用小客車與丙○○之上開自用小客車同型，2人即決定下手竊取該部自用
    小客車之車牌2面，並由乙○○在車上把風，由丙○○拿取
    上開客觀上對人之生命、身體、安全構成威脅，具有危險性
    ，足供兇器使用之T10號之T字型扳手1支，下車並動手拔取
    甲○○所有上開自用小客車之車牌號碼9416-NJ號車牌2面，
    並將該2面車牌改懸掛在其等所駕駛之自用小客車上。乙○○、丙○○竊得上開車牌後，即由臺中市○○○路往臺中港
    路直行接中棲路，並在靜宜大學左轉正英路後，於同日凌晨
    2時許，在臺中縣沙鹿鎮鎮○路○段北勢國中旁為警查獲，並
    扣得上開竊得之車牌號碼9416-NJ號車牌2面【業已發還甲○○】、螺絲起子8支、美工刀1把、T字型扳手3支、車用扳手
    1組、起子（含鑽頭）1組、剪刀4支、扳手4支、起子鑽頭6
    支、無線電1支（序號：000000000）、直流變交流轉換器1
    組、車用扳手1組、電動把手2支、手套1雙等作案工具。
二、案經臺中縣警察局清水分局報告臺灣臺中地方法院檢察署檢
    察官偵查起訴。
    理    由
一、訊據被告乙○○、丙○○對於前揭犯罪事實均坦承不諱，並
    有被害人甲○○於警詢之指訴綦詳，復有臺中縣警察局清水
    分局搜索、扣押筆錄、扣押物品目錄表、贓物認領保管單、
    刑案現場照片、扣押物品清單、車號查詢汽車車籍2紙及扣
    案之螺絲起子8支、美工刀1把、T字型扳手3支、車用扳手1
    組、起子（含鑽頭）1組、剪刀4支、扳手4支、起子鑽頭6支
    、無線電1支（序號：000000000）、直流變交流轉換器1組
    、車用扳手1組、電動把手2支、手套1雙等作案工具一批足
    證。是核被告2人之自白與事實相符，應為真實，本案事證
    明確，被告2人前揭犯行，堪以認定，均應依法論科。
二、按刑法第321條第1項第3款所規定之攜帶兇器竊盜罪，係以
    行為人攜帶兇器竊盜為其加重條件，此所謂兇器，其種類並
    無限制，凡客觀上足對人之生命、身體、安全構成威脅，具
    有危險性之兇器均屬之，且祇須行竊時攜帶此種具有危險性
    之兇器為已足，並不以攜帶之初有行兇之意圖為必要，最高
    法院79年臺上字第5253號判例足資參照。本案被告乙○○、
    丙○○行竊所攜帶之扣案之螺絲起子8支、美工刀1支、T字
    型扳手3支（其中T10號扳手為被告丙○○持以拆卸本案被害
    人之車牌2面所用）、車用扳手1組、起子（含鑽頭）1組、
    剪刀4支、扳手4支，均屬質地堅硬，且均為有握把，其前端
    為金屬材質且尖銳之器物，有卷附之查獲照片足徵（見警卷
    第28頁），其客觀上對人之生命、身體、安全構成威脅，顯
    具有危險性，均屬前揭所稱兇器。核被告乙○○、丙○○所
    為，均係犯刑法第321條第1項第3款之攜帶兇器竊盜罪。被
    告乙○○與丙○○間，有犯意之聯絡及行為之分擔，為共同
    正犯。被告乙○○於96年間，因加重竊盜案件，經臺灣臺南
    地方法院以96年度易字第608號分別判處有期徒刑7月、7月
    、7月、8月、8月，應執行有期徒刑1年4月，嗣經臺灣高等
    法院臺南分院撤銷改判處有期徒刑3月又15日、3月又15日、
    3月又15日、4月、4月，應執行有期徒刑8月確定，於97年10
    月7日縮刑期滿執行完畢之事實，，有臺灣高等法院被告前
    案紀錄表1份可按，其於5年內故意再犯本件有期徒刑以上之
    罪，為累犯，應依刑法第47條第1項之規定加重其刑。爰審
    酌被告乙○○、丙○○不思以正當途徑獲取財物，為謀竊取
    汽車音響等物，下手竊取車牌，使警方難以追查，並造成被
    害人之困擾及損失，對社會治安危害甚鉅，另被告乙○○、
    丙○○前甫於98年9月9日與案外人古生全因結夥三人，攜帶
    兇器竊盜他人車牌2面，嗣再竊取汽車音響1臺之犯行，業據
    臺灣桃園地方法院檢察署檢察官以98年度偵字第19758號起
    訴，現由臺灣桃園地方法院審理中，有上開起訴書及臺灣高
    等法院被告前案紀錄表在卷足憑，非但未記取教訓，猶食髓
    知味，復犯本案，惡性非微，並考量被告乙○○、丙○○坦
    承犯行之犯後態度，及犯罪動機、目的及手段，及被告乙○○、丙○○就本案犯罪之分工情形，分別量處如主文所示之
    刑。末查，扣案之螺絲起子8支、美工刀1把、T字型扳手3支
    、車用扳手1組、起子（含鑽頭）1組、剪刀4支、扳手4支、
    起子鑽頭6支、無線電1支（序號：000000000）、直流變交
    流轉換器1組、車用扳手1組、電動把手2支、手套1雙，為被
    告乙○○、丙○○共同所有，並供其2人犯本案竊盜所用之
    物，為被告乙○○、丙○○供承在卷（見本院卷第45頁），
    爰依刑法第38條第1項第2款，均予宣告沒收，併此說明。
據上論斷，應依刑事訴訟法第273條之1第1項、第299條第1項前
段，刑法第28條、第321條第1項第3款、第47條第1項、第38條第
1項第2款，判決如主文。
本案經檢察官丁○○到庭執行職務。
中    華    民    國    99    年    1     月    19    日
                  刑事第三庭    法  官  李慧瑜
以上正本證明與原本無異。
如不服本判決應於收受判決後10日內向本院提出上訴書狀，並應
敘述具體理由；其未敘述上訴理由者，應於上訴期間屆滿後20日
內向本院補提理由書（均須按他造當事人之人數附繕本）「切勿
逕送上級法院」。
                                書記官  陳青瑜
中    華    民    國    99    年    1     月    19    日
附錄論罪科刑法條
中華民國刑法第321條第1項第3款：
犯竊盜罪而有左列情形之一者，處六月以上、五年以下有期徒刑
：
三、攜帶兇器而犯之者。

司法院資訊處製作；財團法人民間司法改革基金會備份。
